【裁判字號】    97,交易,657
【裁判日期】    971231
【裁判案由】    傷害等
【裁判全文】
臺灣臺北地方法院刑事判決             97年度交易字第657號
公  訴  人  臺灣臺北地方法院檢察署檢察官
被      告  乙○○
                      3號
上列被告因傷害等案件，經檢察官聲請簡易判決處刑（97年偵字
第18489 號），本院臺北簡易庭認不宜以簡易判決處刑（97年度
北交簡字第1672號），移送前來由本院改依通常訴訟程序審理並
判決如下：
    主  文
乙○○服用酒類，不能安全駕駛動力交通工具而駕駛，累犯，科
罰金新臺幣陸萬陸仟元，如易服勞役，以新臺幣壹仟元折算壹日
。被訴公然侮辱、傷害罪部分均公訴不受理。
    事  實
壹、乙○○有傷害、毒品等前科，其於民國94年間因妨害自由案
    件，經臺灣高等法院以95年度上訴字第388 號案件判處有期
    徒刑7 月，於95年11月3 日執行完畢。猶不知悔改，於97年
    8 月14日晚間，在臺北市○○○路○ 段某處與友人飲酒後，
    明知身體狀況、生理反應減退，達於不能安全駕駛動力交通
    工具之程度，仍於同日21時騎車號AJ2-986 號重機車離去，
    嗣行經臺北市中正區○○○路、忠孝東路口時，因認為前方
    由甲○○所騎之車號6HN-235 號重機車速度過慢，而辱罵及
    毆打甲○○。嗣經警獲報到場對乙○○實施酒測，測得其呼
    氣酒精濃度達公升1.33毫克，始知上情。
貳、案經臺北市政府警察局中山分局報告臺灣臺北地方法院檢察
    署檢察官偵查後聲請簡易判決處刑。
    理  由
壹、程序事項：
    本件被告乙○○對於檢察官起訴書證據清單所提物證之證據
    能力均不加以爭執，而本院審核該等證據資料作成之情況，
    亦無不具證據能力之情形，則該等證據資料自有證據能力，
    合先敘明。
貳、有罪部分：
一、經本院訊問後，被告對於前述犯罪事實均坦承不諱，且被告
    酒後呼氣所含酒精濃度達每公升1.33毫克，已達不能安全駕
    駛動力交通工具之程度乙節，亦有臺北市政府警察局中山分
    局道路交通事故當事人酒精測定紀錄表、酒後時間確認單、
    刑法第185 條之3 案件測試觀察紀錄表、生理平衡檢測表、
    臺北市政府警察局舉發違反道路交通管理事件通知單等件在
    卷可稽。而所謂不能安全駕駛，並無一定之數值可供界定，
    係由法院以一般社會通念之客觀標準，足生公共危險時即足
    。目前行政機關取締酒後駕車之參考標準，係依法務部於88
    年5 月10日邀集司法院刑事廳、交通部、行政院衛生署、內
    政部警政署及中央警察大學等機關開會，所為凡呼氣酒精濃
    度逾每公升含0.55毫克時，即屬不能安全駕駛之決議。上開
    會議決議本身固僅屬檢警取締酒後駕車之參考，並無拘束法
    院之效力，惟上開會議決議所採之標準，係參考美國、德國
    及日本等國家所進行之酒精濃度與精神狀態之測試實驗，各
    項實驗均發現凡呼氣中酒精濃度達每公升0.55毫克時，就人
    之生理方面，已產生視覺反應遲鈍、影像不能集中、同時不
    能看清前方路況及車旁照後鏡等狀況，及駕駛能力已受有影
    響、肇事率已為一般人正常人之10倍之事實。本件被告於員
    警查獲時，測得其呼氣中酒精濃度達每公升1.33毫克，業如
    前述，依一般社會通念，已達不能安全駕駛之程度。是本件
    事證明確，被告犯行已堪認定，應依法論科。
二、核被告所為，係犯刑法第185 條之3 服用酒類不能駕駛動力
    交通工具而駕駛之公共危險罪。被告前有如事實欄所載之前
    科犯刑，此有臺灣高等法院被告前案紀錄表一份在卷可查，
    其於有期徒刑執行完畢後5 年內，故意觸犯本件有期徒刑以
    上之罪，為累犯，應依刑法第47條第1 項規定加重其刑。爰
    審酌：(一)智識程度：被告係專科肄業之學歷，行為時無業；
    (二)生活狀況及品行：酒後駕車之危害及酒後不應駕車之觀念
    ，行政部門已透過學校教育、政令宣導及各類媒體廣為介紹
    傳達，而為各界週知多年，被告對於酒後不能駕車及酒醉駕
    車之危險性，應有相當之認識，卻猶在酒後後駕車上路，顯
    乏尊重其他用路人生命、財產安全之觀念；(三)犯罪動機與手
    段：被告所犯前科係遭公司負責人拖累，且出獄後長期失業
    ，致心情鬱悶而在飲用酒類後駕車；(四)犯罪所生危險：被告
    所駕車輛為重型機車，其行車速度及撞擊力顯較其他動力交
    通工具為低，惟其呼氣所含酒精濃度高達每公升1.33毫克，
    對於其他用路人生命、財產之危險性頗高；(五)犯後態度：被
    告於警詢及本院審理時均能坦承犯行，顯有悔意等一切情狀
    ，量處如主文所示之刑，並諭知易服勞役之折算標準，以示
    懲儆。
參、公訴不受理部分：
一、聲請簡易判決處刑意旨略以：被告於前述時間酒醉駕車行經
    臺北市中正區○○○路、忠孝東路口時，因認為前方由告訴
    人甲○○所騎之車號6HN-235 號重機車速度過慢，其明知馬
    路為公眾使用之公共場所，竟在不特定人得以共見共聞之情
    形下以「幹你娘、操你娘」等語公然侮辱甲○○。甲○○見
    狀不理會，騎機車至臺北市中山區○○○路、市○○道口待
    轉，乙○○除一路尾隨叫罵外，其跟至臺北市中山區○○○
    路、市○○道口時，竟基於傷害人身體之犯意，先以腳踹甲
    ○○之機車，機車倒地後甲○○起身時，乙○○即脫下安全
    帽，而手持安全帽攻擊甲○○頭部，經甲○○舉手抵擋並受
    有左手擦傷之傷害。綜上，因認被告涉犯刑法第309 條第1
    項之公然侮辱及第277 條第1 項之普通傷害罪嫌等語。
二、按告訴乃論之罪，告訴人於第一審辯論終結前得撤回其告訴
    ；又告訴乃論之罪，其告訴經撤回者，應諭知不受理之判決
    ，刑事訴訟法第238 條第1 項、第303 條第3 款分別定有明
    文。
三、經查，公訴意旨雖認被告涉犯刑法第309 條第1 項之公然侮
    辱及第277 條第1 項之普通傷害罪，惟依同法第314 條、第
    287 條前段之規定，公然侮辱與普通傷害罪均為告訴乃論。
    茲告訴人於本院審理期間，業已與被告和解而具狀撤回告訴
    ，此有撤回告訴狀附卷可稽，則參照上述規定所示，本件此
    部分爰諭知不受理之判決。
據上論斷，應依刑事訴訟法第284 條之1 、第299 條第1 項前段
、第303 條第3 款，刑法第185 條之3 、第47條第1 項、第42條
第3 項，刑法施行法第1 條之1 ，判決如主文。
本案經檢察官賴秋萍到庭執行職務
中    華    民    國    97    年    12    月    31    日
                  刑事第六庭    法  官  林孟皇
本正本證明與原本無異。
如不服本判決應於收受送達後10日內向本院提出上訴書狀，並應
敘述具體理由；其未敘述上訴理由者，應於上訴期間屆滿後20日
內向本院補提理由書（均須按他造當事人之人數附繕本）「切勿
逕送上級法院」。告訴人或被害人如對於本判決不服者，應具備
理由請求檢察官上訴，其上訴期間之計算係以檢察官收受判決正
本之日期為準。
                                書記官  楊雅鈞
中    華    民    國    97    年    12    月    31    日
附錄本案論罪科刑法條全文：
刑法第185條之3
服用毒品、麻醉藥品、酒類或其他相類之物，不能安全駕駛動力
交通工具而駕駛者，處1 年以下有期徒刑、拘役或科或併科15萬
元以下罰金。


司法院資訊處製作；財團法人民間司法改革基金會備份。
